臺灣宜蘭地方法院刑事判決　　　　　　　 96年度訴字第278號
公　訴　人　臺灣宜蘭地方法院檢察署檢察官
被　　　告　甲○○
上列被告因違反毒品危害防制條例案件，經檢察官提起公訴（96
年度毒偵字第520號），本院判決如下：
    主  文
甲○○犯如附表所示之施用第一級毒品罪，均為累犯，各處如附
表所示之刑。應執行有期徒刑拾月，扣案之吸食器壹組沒收之。
    事  實
一、甲○○前因施用毒品案件，經觀察、勒戒，認有繼續施用毒
    品之傾向入戒治處所執行強制戒治，後因無繼續執行之必要
    ，經臺灣板橋地方法院88年毒聲字第5423號裁定停止戒治，
    所餘戒治期間付保護管束，於民國89年4月29 日保護管束期
    滿而強制戒治執行完畢，並獲臺灣板橋地方法院檢察署89年
    度戒毒偵字第363 號不起訴處分確定；又因施用毒品，經臺
    灣士林地方法院93年訴字第706號判決判處有期徒刑1年確定
    ；再因施用毒品案件，經臺灣桃園地方法院94年訴字第1356
    號判決判處有期徒刑8月確定，2案接續執行，於95年9月8日
    縮短刑期假釋付保護管束出獄，甫於96年1月5日保護管束期
    滿執行完畢，猶不知悔改，分別於附表所列時、地施用第一
    級毒品海洛因，嗣警查獲採尿送驗，並扣得其所有，供施用
    海洛因所用之吸食器1組，始悉上情。
二、案經宜蘭縣警察局羅東分局報請臺灣宜蘭地方法院檢察署檢
    察官偵查起訴。
    理  由
一、認定犯罪事實所憑之證據及理由：
    上開犯罪事實業據被告甲○○坦承不諱，除有慈濟大學濫用
    藥物檢驗中心檢驗總表及宜蘭縣警察局羅東分局毒品案犯嫌
    尿液採取送驗姓名、編號對照表各1 紙在卷可稽外，並有玻
    璃管吸食器1 組扣案可資相佐，足認被告任意性自白與事實
    相符，犯行堪予認定，應依法論科。
二、論罪科刑之理由：
（一）被告前經觀察、勒戒及強制戒治，於89年4月29 日強制戒
      治執行完畢，有臺灣高等法院被告前案紀錄表及臺灣板橋
      地方法院檢察署89年度戒毒偵字第363號不起訴處分書各1
      份在卷可參，被告本件施用毒品之犯行雖距前次強制戒治
      執行完畢釋放後已逾5 年，然其於94年間因施用毒品案件
      ，分別經臺灣士林地方法院93 年訴字第706號及臺灣桃園
      地方法院94年訴字第1356號判決判處有期徒刑以上之罪，
      是縱其本案施用毒品之犯罪時間距離先前強制戒治執行完
      畢釋放後已逾5年，仍不合於毒品危害防制條例第20 條第
      3項所稱「五年後再犯」之規定，且因被告於5年內屢次再
      犯，顯見其再犯率甚高，應逕依毒品危害防制條例第10條
      之規定處罰，始符立法本意，是核被告所為，係犯毒品危
      害防制條例第10條第1 項之施用第一級毒品罪，其因施用
      而持有第一級毒品，持有之低度行為應為施用之高度行為
      所吸收，不另論罪。又多次施用毒品之犯行係採一罪一罰
      之原則，業經最高法院96年度第9 次刑事庭會議著有決議
      可資參照，是被告分別於附表所示之時間施用第一級毒品
      ，犯意各別，行為互殊，應予分論併罰。被告前因施用毒
      品案件，經臺灣士林地方法院93年訴字第706 號及臺灣桃
      園地方法院94年訴字第1356號判決分別判處有期徒刑1 年
      及8月確定，2案接續執行，甫於96年1月5日執行完畢，有
      臺灣高等法院被告前案紀錄表1 份在卷可參，其受徒刑執
      行完畢，5 年以內故意再犯本件有期徒刑以上之罪，均為
      累犯，應加重其刑。爰審酌被告前即曾因施用毒品經觀察
      、勒戒、強制戒治及刑之執行，再犯本件，顯無戒除毒癮
      之決心，自制能力不足，惟念被告施用毒品之犯行，係屬
      對其自身健康之戕害行為，對社會所造成之損害亦非直接
      ，犯後坦認犯行，態度尚稱良好等情狀，分別量處如主文
      所示之刑。本件犯罪均係在96年4月24 日以前，均合於中
      華民國九十六年罪犯減刑條例之減刑條件，爰依法減其刑
      期2 分之1，並定其應執行之刑。扣案之吸食器1組係被告
      所有，供犯附表編號1、2所示之罪所用之物，業據被告於
      本院審理時供承在卷，爰依刑法第38條第1項第2款宣告沒
      收之。
（二）公訴意旨認被告除前揭有罪部分外，另自96 年1月底至96
      年4 月7日凌晨某時止，以1天3 次之頻率施用第一級毒品
      海洛因數次；並自96年1月底至96年3月15日止，以1星期1
      次之頻率，於施用海洛因之同時，摻入安非他命一起吸食
      之，因認被告涉犯毒品危害防制條例第10條第1項及第2項
      之施用第一、二級毒品罪嫌，然此部分犯罪事實僅有被告
      於偵查中之自白，別無其他證據足資佐證，本應就此部分
      為無罪之諭知，惟公訴人認施用第一級毒品部分若有罪，
      與前開論罪部分有集合犯之實質上一罪關係；施用第二級
      毒品部分若有罪，與前開論罪部分有想像競合之裁判上一
      罪關係，均不另為無罪之諭知，附此敘明。
據上論斷，應依刑事訴訟法第299條第1項前段，毒品危害防制條
例第10條第1項，刑法第11條前段、第47條第1項、第51條第5 款
、第38條第1項第2款，中華民國九十六年罪犯減刑條例第2 條第
1項第3款、第7條、第10條第1項，判決如主文。
本案經檢察官張立言到庭執行職務。
中　　華　　民　　國　　96　　年　　12　　月　　10　　日
                  刑事第二庭審判長法  官  黃永勝
                                  法  官  陳映佐
                                  法  官  楊坤樵
以上正本證明與原本無異。
如不服本判決應於收受本判決後10日內向本院提出上訴書狀，並
應敘述具體理由。若未敘述理由者，應於上訴期間屆滿後20日內
向本院補提理由書狀(均須按他造當事人之人數附繕本)。
  　　　　　　　　　              書記官  謝佩欣
中　　華　　民　　國　　96　　年　　12　　月　　11　　日
附錄本案論罪科刑法條全文：
毒品危害防制條例第10條第1項
施用第一級毒品者，處 6 月以上 5 年以下有期徒刑。
附表：
 ┌──┬──────────────┬──────────────┐
 │編號│犯罪事實                    │宣告刑                      │
 ├──┼──────────────┼──────────────┤
 │1.  │於96年3月底，在台北縣某處， │有期徒刑柒月，減為有期徒刑參│
 │    │以扣案之吸食器施用第一級毒品│月又壹拾伍日，扣案之吸食器壹│
 │    │海洛因1次。                 │組沒收之。                  │
 ├──┼──────────────┼──────────────┤
 │2.  │於96年3月底，在台北火車站附 │有期徒刑柒月，減為有期徒刑參│
 │    │近的麥當勞，以扣案之吸食器施│月又壹拾伍日，扣案之吸食器壹│
 │    │用第一級毒品海洛因1次。     │組沒收之。                  │
 │    │                            │                            │
 ├──┼──────────────┼──────────────┤
 │3.  │於96年4月7日凌晨4、5時許，在│有期徒刑柒月，減為有期徒刑參│
 │    │台北火車站，以針筒注射方式施│月又壹拾伍日。              │
 │    │用第一級毒品海洛因1次，隨即 │                            │
 │    │將該針筒丟棄。              │                            │
 └──┴──────────────┴──────────────┘
